【裁判字號】    90,判,568
【裁判日期】    900412
【裁判案由】    商標註冊
【裁判全文】
最  高  行  政  法  院  判  決                      九十年度判字第五六八號
    原      告  荷蘭商．聯合利華公司
    代  表  人  尼古拉．和柏
                理察．Ｄ．喜斯.
    訴訟代理人  陳長文  律師
                張有捷  律師
    被      告  經濟部智慧財產局
    代  表  人  陳明邦
右當事人間因商標註冊事件，原告不服行政院中華民國八十八年八月十三日台八十八
訴字第三一○七一號再訴願決定，提起行政訴訟，本院判決如左：
    主  文
再訴願決定、訴願決定及原處分均撤銷。
訴訟費用由被告負擔。
    事  實
緣原告於八十七年五月二十八日以「MAGNUM DOUBLE (stylized words)商標，指定使
用於商品及服務分類表第三十類之冰淇淋、果汁冰、冷凍糕餅、冰淇淋粉、糕餅粉、
果汁冰預拌粉商品申請註冊，作為其註冊第五四七九一六號「MAGNUM」商標之聯合商
標。被告經濟部中央標準局（八十八年一月二十六日改制為經濟部智慧財產局）以其
商標圖樣之MAGNUM Double與美商．道波可樂美國公司之註冊第五五一○二○號「DOU
BLE」 商標外文近似，且指定使用於同一或類似商品，乃依商標法第三十七條第十二
款之規定予以核駁，發給第0000000號商標核駁審定書。原告不服，提起訴願
、再訴願，遞遭決定駁回，遂提起行政訴訟，茲摘兩造訴辯意旨於次：
原告起訴意旨略謂：按商標圖樣「相同或近似於他人同一商品或類似商品之註冊商標
者」，不得申請註冊，固為商標法第三十七條第十二款前段所明定，惟「商標在核准
註冊以前，尚屬準備註冊之程序，必自註冊之日始取得商標專用權。申請註冊之商標
，在註冊程序未終結前，法律或事實有所變更時，主管機關應依變更後之法律或事實
處理」，有鈞院五十七年判字第九十五號判決可稽，合先明。二、查關係人－美商
．道波可樂美國公司（Double-Cola Co.,-USA），即據以核駁註冊第五五一○二○號
「DOUBLE」商標所有人，於八十八年十月十四日向被告申請減縮據以核駁商標商品中
與本案商標指定商品屬同一或類似商品之「冰、冰淇淋」乙案，業經被告准許。準此
，據以核駁商標減縮後之專用商品，即「汽水、果汁、蒸餾水、礦泉水、茶、咖啡、
可可」，與本案商標所指定使用之商品已非屬同一或類似商品，從而該商標不得據以
核駁本案商標之註冊申請，蓋原核駁處分之事實已有所變更，被告應依據變更後之事
實，撤銷原處分，並核准本案商標審定註冊。三、基於以上事實及理由，請判決撤銷
原處分、訴願決定及再訴願決定，發回被告重行審查，另為適法之處分，以維法紀，
用保權益等語。
被告答辯意旨略謂：按「相同或近似於他人同一商品或類似商品之註冊商標者」，不
得申請註冊，為商標法第三十七條第十二款所明定。本件原告申請註冊之「MAGNUM D
OUBLE (stylized words)」聯合商標圖樣上之「MAGNUM」、「DOUBLE」係上下排列，
且前者為印刷體，字體較大，後者為書寫體，字體較小，區別顯然，各為主要部分，
與據以核駁註冊第五五一○二○號「DOUBLE」商標圖樣相較，均有相同之「DOUBLE」
，將有使具有普通知識經驗之購買人，於購買時施以普通所用之注意，產生混淆誤認
之虞，應屬近似之商標，復均指定使用於冰、冰淇淋等商品，自有首揭法條之適用。
至原告稱關係人美商道波可樂美國公司，即據以核駁之註冊第五五一○二○號「DOUB
LE」商標所有人，業向被告申請減縮「冰、冰淇淋」等類似商品一節，經查該案業經
被告以智商○九七○字○八八七○○九七○號函核准在案，併予陳明，敬請核判等語
。
    理  由
按商標在核准註冊以前，尚屬準備註冊之程序，必自註冊之日始取得商標專用權。申
請註冊之商標，在註冊程序未終結前，法律或事實有所變更時，主管機關應依變更後
之法律或事實處理。本院五十七年判第九十五號著有判例，可資參照。本件原告於八
十七年五月二十八日以「MAGNUM DOUBLE (stylized words)商標，指定使用於商品及
服務分類表第三十類之冰淇淋、果汁冰、冷凍糕餅、冰淇淋粉、糕餅粉、果汁冰預拌
粉商品申請註冊，作為其註冊第五四七九一六號「MAGNUM」商標之聯合商標。原處分
機關經濟部中央標準局（八十八年一月二十六日改制為經濟部智慧財產局）以其商標
圖樣之MAGNUM Double與美商．道波可樂美國公司之註冊第五五一○二○號「DOUBLE
」商標外文近似，且指定使用於同一或類似商品，乃依商標法第三十七條第十二款之
規定予以核駁，固非無見。惟查本件關係人美商．道波可樂美國公司，即據以核駁註
冊第五五一○二○號「DOUBLE」商標所有人，於八十八年十月十四日向被告申請減縮
據以核駁商標商品中與本案商標指定商品屬同一或類似商品之「冰、冰淇淋」案件，
業經被告准許，此有指定商品減縮申請書影本一件在卷可稽，被告復未予否認，堪信
為真實。則其是否與本案商標所指定使用之商品屬同一或類似商品，自非無疑，揆諸
首揭說明，原核駁處分之事實既已有所變更，應由被告依據變更後之事實，另為妥適
之處分，原告主張非無理由，一再訴願決定不及審酌，俱有未當，應由本院一併予以
撤銷，期臻妥適。
據上論結，本件原告之訴為有理由，爰依行政訴訟法施行法第二條、行政訴訟法第九
十八條第三項前段，判決如主文。
中    華    民    國     九十        年      四      月      十二       日
                    最 高 行 政 法 院  第 四 庭
                                審 判 長 法  官      葉  振  權
                                         法  官      姜  仁  脩
                                         法  官      吳  錦  龍
                                         法  官      劉  鑫  楨
                                         法  官      吳  明  鴻
右  正  本  證  明  與  原  本  無  異
                                         法院書記官  莊  俊  亨
中    華    民    國     九十        年      四      月      十三       日


司法院資訊處製作；財團法人民間司法改革基金會備份。
